【裁判字號】    97,消債更,1629
【裁判日期】    971230
【裁判案由】    聲請更生程序
【裁判全文】
臺灣高雄地方法院民事裁定          97年度消債更字第1629號
聲  請  人  甲○○
代  理  人  徐豐益律師
上列當事人因消費者債務清理條例事件聲請更生，本院裁定如下
:
    主  文
准聲請人自中華民國九十七年十二月三十日十七時起開始更生程
序。
命司法事務官進行本件更生程序。
    理  由
一、按法院開始更生程式之裁定，應載明其年、月、日、時，並
    即時發生效力。次按法院裁定開始更生或清算程式後，得命
    司法事務官進行更生或清算程式，必要時得選任律師、會計
    師或其他適當之自然人或法人一人為監督人或管理人。消費
    者債務清理條例（下稱消債條例）第3 條、第42條第1 項、
    第45條第1 項、第16條第1 項分別定有明文。
二、聲請意旨略以：聲請人積欠台北富邦銀行、聯邦銀行、永豐
    銀行、台新銀行、安泰銀行、中國信託銀行債務，合計新台
    幣（下同）1,266,604 元，有不能清償債務情事，並於民國
    95年10月26日以書面向全體無擔保債權銀行請求協商債務清
    償方案，經協商成立，約定聲請人應自95年12月起，分120
    期，按年利率3%計息，於每月10月繳納13,741元攤還欠款。
    惟聲請人自97年4 月起因遭雇主臺灣菲仕樂國際企業有限公
    司（下稱菲仕樂公司）解僱，而喪失收入，致無法繼續繳納
    協商款，實有不可歸責於己，致履行協商顯有重大困難之情
    事存在。又本件無擔保或無優先權之債務總額未逾1,200 萬
    元，復未經法院裁定開始清算程序或宣告破產，爰依法聲請
    更生等語。
三、按債務人與金融機構協商成立者，不得聲請更生或清算，但
    因不可歸責於己之事由，致履行顯有重大困難者，不在此限
    ；本條例施行前，債務人依金融主管機關協調成立之中華民
    國銀行公會會員辦理消費金融案件無擔保債務協商機制與金
    融機構成立之協商，準用前項之規定，消債條例第151 條第
    5 項、第6 項分別定有明文。經查：
  (一)聲請人於95年10月26日以書面向全體無擔保債權銀行請求協
    商債務清償方案，經協商成立，約定聲請人應自95年12月起
    ，分120 期，按年利率3%計息，於每月10月繳納13,741元攤
    還欠款。惟聲請人於繳納16期後，自97年4 月25日起未再繳
    納協商款乙情，有台北富邦銀行97年12月26日陳報狀、協議
    書、無擔保債務還款計劃、債務協商案件查詢表、繳款明細
    表在卷可憑（見本院卷第90頁、第93頁、第92頁），應認真
    實。
  (二)又聲請人於95、96年間受僱於台灣岩谷股份有限公司，95年
    平均月薪為32,960元（即395,520 ÷12＝32,960）、96年平
    均月薪為31,367元（即376,403 ÷12＝31,367，元以下四捨
    五入），有95、96年度綜合所得稅各類所得資料清單為憑（
    見台灣彰化地方法院97年度消債更字第117 號，下稱彰院97
    消債更117 號卷第22頁、本院卷第30頁），其自97年起受僱
    於菲仕樂公司，於同年5 月間因其業績櫃務未達公司要求，
    而遭菲仕樂公司於給付離職金44,180元後解僱，則有卷附菲
    仕樂公司97年12月1 日函、離職證明書各1 件足佐（見本院
    卷第89頁、第72頁），聲請人主張其因遭菲仕樂公司解僱而
    無力繼續還款乙節（見本院卷第69頁），核與前開證據相符
    ，應屬可採。
四、綜上所述，聲請人因遭解僱而喪失收入，無法繼續繳納協商
    款，確有不可歸責於己，致履行協商顯有重大困難情事存在
    ，又其無擔保或無優先權之債務總額亦未逾1,200 萬元，復
    未經法院裁定開始清算程序或宣告破產，且無消債條例第6
    條第3 項、第8 條或第46條各款所定駁回更生聲請之事由存
    在，其聲請更生，洵屬有據，應予准許。
中    華    民    國    97    年    12    月    30    日
                  民事第五庭  法  官  賴文姍
以上正本係照原本作成
本裁定不得抗告
本裁定已於民國97年12月30日17時公告
中    華    民    國    97    年    12    月    30    日
                              書記官  林秀珍


司法院資訊處製作；財團法人民間司法改革基金會備份。
